臺灣新北地方法院民事判決　　　　　　 110年度訴字第1261號
原　　　告　顏滿　　
訴訟代理人　許照璧　
被　　　告　林富美　
訴訟代理人　謝佩玲律師
上列當事人間請求返還價金事件，經本院於民國110年11月18日
言詞辯論終結，判決如下：
    主  文
原告之訴駁回。
訴訟費用由原告負擔。
    事實及理由
壹、程序部分
一、按原告於判決確定前，得撤回訴之全部或一部，但被告已為
    本案之言詞辯論者，應得其同意，民事訴訟法第262 條第1
    項定有明文。原告起訴時除被告外，亦列彰化商業銀行股份
    有限公司（下稱彰化商銀）為被告，嗣於第1 次言詞辯論期
    日前撤回對彰化商銀之起訴（見本院卷第34頁），依前開規
    定發生撤回之效力，合先敘明。
二、次按管轄權之有無，應依原告主張之事實，按諸法律關於管
    轄之規定而為認定，與其請求之是否成立無涉（最高法院10
    1 年度台抗字第529 號裁定意旨參照）。又按因侵權行為涉
    訟者，得由行為地之法院管轄，民事訴訟法第15條第1 項定
    有明文。原告主張被告有背信之侵權行為，應對其負侵權行
    為之損害賠償責任等語，被告固抗辯其住所地在臺北市中山
    區，本件應由臺灣臺北地方法院管轄云云，然經核原告主張
    之侵權行為地乃在訴外人富品科技股份有限公司（下稱富品
    公司），而富品公司地址在改制前臺北縣○○市○○路000
    號9 樓，為本院轄區內，且本件並無專屬管轄之適用，故依
    前開規定，本院係有管轄權之法院，被告前開抗辯，應不可
    採。
貳、實體部分
一、原告起訴主張：
  ㈠原告擔任富品公司向彰化商銀借款之連帶保證人，被告亦為
    連帶保證人之一，被告當初向原告表示會向彰化商銀處理債
    務，並成立鉅貫中科技股份有限公司（下稱鉅貫中公司），
    即是為了要處理富品公司債務，被告當時說她已經處理完畢
    ，但原告現在方知被告僅有處理其個人連帶保證人債務部分
    ，並未處理原告之部分，導致原告當初未至彰化商銀做債務
    協商，倘若當初有協商，可能清償金額可以減少。彰化商銀
    前向本院對原告聲請強制執行（110 年度司執字第12154 號
    ），拍賣原告名下持有股票，估算股票價值為新臺幣（下同
    ）90萬元，被告對原告有背信之侵權行為，應將該股票損失
    賠償原告，爰依侵權行為之法律關係請求被告賠償90萬元等
    語。
  ㈡並聲明：被告應給付原告90萬元。
二、被告則以：
  ㈠富品公司多年前向彰化商銀借款時，兩造均為連帶保證人，
    原告訴訟代理人即原告配偶為富品公司負責人許東湖之友人
    ，原告及另一位連帶保證人（被告不知其姓名）均係原告訴
    訟代理人主動幫富品公司洽商，故原告擔任連帶保證人與被
    告無涉。又富品公司無法償還借款時，每位連帶保證人應平
    均分擔債務，被告為避免遭追討乃主動與彰化商銀洽商，彰
    化商銀同意被告負擔3 分之1 貸款債務即可解除連帶保證人
    責任，故被告僅有就個人所需負責比例代富品公司清償，絕
    無主動向原告表示要代為處理、償還全部借款債務，更未曾
    向原告表示已將債務全部處理完畢，被告並未受原告或原告
    訴訟代理人之委託處理債務，亦未曾代表原告與彰化商銀協
    商債務清償，則被告何來背信可言等語，資為抗辯。
  ㈡並聲明：如主文第1項所示。
三、本院之判斷：
    原告主張其與被告擔任富品公司向彰化商銀借款之連帶保證
    人，被告向原告表示已將該債務處理完畢，實際上卻未處理
    ，致使原告遭拍賣股票受有損害等語，被告固未否認與原告
    均係擔任富品公司所負債務之連帶保證人，然就其對原告有
    無背信之侵權行為，則以前揭情詞置辯。是本件兩造爭執所
    在厥為：㈠被告有無為原告處理連帶保證債務事務致損害原
    告利益？㈡原告得否請求被告賠償？經查：
  ㈠被告有無為原告處理連帶保證事務部分：
    原告雖主張被告有背信之侵權行為云云，然其自承並未委任
    被告處理連帶保證債務協商事務（見本院卷第97頁），故被
    告僅與彰化商銀協商其個人應負連帶保證債務，而無為原告
    處理連帶保證事務，自屬合理，則原告雖因負連帶保證責任
    經彰化商銀聲請拍賣名下股票，致喪失股票所有權，難認係
    被告對原告有背信之侵權行為所致。又原告主張被告雖未受
    委任，亦有義務與責任處理，因該借款乃被告所借，應由被
    告負全部清償責任云云，然被告僅為連帶保證人之一，並非
    主債務人，原告此部分主張已與事實不符，且原告就被告承
    諾負擔富品公司所負債務全部清償之責乙節，亦未舉證以實
    其說，自無可採。至於原告稱被告當時曾向原告及員工表示
    已將債務全數處理清楚，被告成立鉅貫中公司就是要處理富
    品公司債務，當時兩造有金錢往來，原告相信被告有處理連
    帶保證事務云云，縱認屬實，僅係被告單方對原告之陳述，
    或原告主觀對被告之信賴，仍無從認定被告實際上有為原告
    處理債務，抑或有義務為原告處理債務，況原告現遭彰化商
    銀追償連帶保證債務，係在原告本應負擔之連帶保證人責任
    範圍，並非原告額外受有損害，故仍難認被告應對原告負侵
    權行為之損害賠償責任。
  ㈡原告得否請求被告賠償部分：
    被告對原告並無背信之侵權行為，亦未因此致原告受有損害
    ，如前所述，故原告對被告並無侵權行為損害賠償請求權存
    在，其據此請求被告賠償股票遭拍賣所受損害90萬元，即屬
    無據。
四、從而，原告依侵權行為之法律關係請求被告賠償90萬元，為
    無理由，應予駁回。
五、本件事證已臻明確，兩造其餘之主張、陳述暨攻擊防禦方法
    與證據，經本院斟酌後，認與本件判決結果已不生影響，故
    不一一加予論述，附此敘明。
六、據上論結，原告之訴為無理由，依民事訴訟法第78條，判決
    如主文。
中    華    民    國  110     年    11    月    30    日
                  民事第四庭    法  官  莊佩頴
以上正本係照原本作成
如對本判決上訴，須於判決送達後20日內向本院提出上訴狀。如
委任律師提起上訴者，應一併繳納上訴審裁判費。
中    華    民    國  110     年    11    月    30    日
                            書記官  李瑞芝